---
title: "Cronograma Semanal"
---

Abaixo você encontrará o cronograma semanal dos materiais, assuntos e tarefas a serem realizadas ao longo das 15 semanas do Pesquisa pra Elas. Alguns materiais serão atualizados ao longo do projeto, então podem não estar disponíveis no momento.

```{r}
#| echo: false
#| message: false
#| warning: false

library(googlesheets4)
library(gt)
library(tidyverse)
gs4_deauth()
d <- read_sheet("https://docs.google.com/spreadsheets/d/1q1fzGwfRkSODzOrgc1a9pU88zixwZHJiUHD771mPRGg/edit#gid=0")

```

```{r}
#| echo: false

d |>
  filter(!is.na(session)) |>
  select(-dow, -admin_notes, -number, -session) |>
  mutate(date = as.Date(date)) |>
  relocate(due, .after = materials) |>
  gt() |>
  fmt_date(date, date_style = 31) |>
  sub_missing(columns = c(week, prepare, topic, materials, due), missing_text = "") |>
  cols_align(
    align = "center", 
    columns = c(week)
  ) |>
  cols_align(
    align = "right", 
    columns = c(date)
  ) |>
  cols_align(
    align = "left", 
    columns = c(topic, prepare, materials, due)
  ) |>
  tab_style(
    style = cell_borders(
      sides = "right",
      color = "#D3D3D3",
      style = "solid"
    ),
    locations = cells_body(
      columns = c(date, topic, prepare, materials)
    )
  ) |>
  fmt_markdown(
    columns = c(topic, prepare, materials, due)
  ) |>
  cols_width(
    week ~ px(45),
    date ~ px(100), 
    prepare ~ px(200),
    topic ~ px(250),
    materials ~ px(150),
    due ~ px(150)
  ) |>
  cols_label_with(fn = function(x) {
      janitor::make_clean_names(x, case = "title") |>
        toupper() |>
        stringr::str_replace_all("^|$", "**") |>
        md()
    }) |>
  tab_options(table.font.size = 13) |>
  opt_row_striping()
```

### Encontros Quinzenais 

Homework will be due on Wednesdays at 11:59pm. You will have one week to complete each homework assignment.

### Tarefas

Labs will be due on Fridays at 11:59pm. You will start the lab during your scheduled lab section.

### Workshops

There will be two exams on the dates:

-   October 12, 9am - October 14, 11:59pm

-   November 16, 9am - November 16: 11:59pm
