---
title: "Cronograma Semanal"
---

Abaixo você encontrará o cronograma semanal dos materiais, assuntos e tarefas a serem realizadas ao longo das 15 semanas do Pesquisa pra Elas. Alguns materiais serão atualizados ao longo do projeto, então podem não estar disponíveis no momento.

```{r}
#| echo: false
#| message: false
#| warning: false

library(googlesheets4)
library(gt)
library(tidyverse)
gs4_deauth()
d <- read_sheet("https://docs.google.com/spreadsheets/d/1q1fzGwfRkSODzOrgc1a9pU88zixwZHJiUHD771mPRGg/edit#gid=0")

```

```{r}
#| echo: false

library(dplyr)

d %>%
  filter(!is.na(Data)) %>%
  select(-Dia) %>%
  mutate(Data = as.Date(Data, format = "%B %d")) %>%
  gt() %>%
  fmt_date(Data, date_style = 31) %>%
  tab_style(
    style = cell_borders(
      sides = "right",
      color = "#D3D3D3",
      style = "solid"
    ),
    locations = cells_body(
      columns = c(Data, Assunto, Entenda, Explore)
    )
  ) %>%
  fmt_markdown(
    columns = c(Assunto, Entenda, Explore, Entregue)
  ) %>%
  cols_width(
    Semana ~ px(45),
    Data ~ px(100), 
    Entenda ~ px(200),
    Assunto ~ px(250),
    Explore ~ px(150),
    Entregue ~ px(150)
  ) %>%
  cols_label_with(fn = function(x) {
    janitor::make_clean_names(x, case = "title") %>%
      toupper() %>%
      stringr::str_replace_all("^|$", "**") %>%
      md()
  }) %>%
  tab_options(table.font.size = 13) %>%
  opt_row_striping()


```

### Encontros Quinzenais

Homework will be due on Wednesdays at 11:59pm. You will have one week to complete each homework assignment.

### Tarefas

Labs will be due on Fridays at 11:59pm. You will start the lab during your scheduled lab section.

### Workshops

There will be two exams on the dates:

-   October 12, 9am - October 14, 11:59pm

-   November 16, 9am - November 16: 11:59pm
